# **ROBINSON ROMERO GARNICA**

**Email** 

Robinsonromero.g05@gmail.com

Dirección:

Calle 2 # 8 – 16 Cajicá Colombia

**Teléfono** 

317 7355739

Fecha de nacimiento

22/03/1989

Lugar de nacimiento

Cajicá Colombia

Estado civil

Soltero

Permiso de conducir

Categoría C1/B1

Perfil LinkedIn

www.linkedin.com/in/robinson-romero-7a077967/

#### **PERFIL**

Tecnólogo en Automatización y Robótica Industrial con seis semestres en Técnico Profesional Automotriz, conocimientos y experiencia tanto en el área técnica (electricidad, electrónica, mecánica) como en la Administrativa (compras, inventarios, logística).

Responsable, honesto, recursivo, con excelentes relaciones interpersonales que se adapta fácilmente al ambiente laboral ya sea individual o en equipo, con disposición de aprender, enseñar y esmerarse por las metas propuestas por la compañía.

## **FORMACIÓN**

Ingeniería Mecánica En formación Escuela Tecnológica Instituto Técnico Central (ETITC)

Tecnólogo en Automatización y Robótica Industrial Septiembre 2019 Universidad ECCI

#### **EXPERIENCIA**

Coordinador servicio Técnico Technowheel S.A.S., Bogotá 10/2021 -

04/2019 - 10/2021

Capacitación y coordinación del área de servicio técnico en diferentes sedes, manejo de agenda de servicios, control de inventarios, servicio al cliente, colaboración en proceso de postventa, diagnóstico y cotización de servicios técnicos, mantenimiento y reparación de Equipos eléctricos de movilidad (Scooter, patinetas y ciclas eléctricas, equipos de autobalance).

Servicio Técnico

Technowheel, Bogotá

Contratista para diagnóstico, mantenimiento y reparación de Equipos eléctricos de movilidad (Scooter, monopatines eléctricos, ciclas eléctricas).



Analista Administrativo Laboratorios Bioimagen, Bogotá 02/2016 - 11/2018

Búsqueda y consolidación de proveedores, generación de órdenes de compra, manejo de presupuesto, control de inventarios, recepción y distribución de mercancía, entrega de informes de gestión, revisión de facturación.

<u>Técnico de Servicios</u> *Traker de Colombia, Bogotá*  08/2011 - 07/2012

Instalación, mantenimiento tanto correctivo como preventivo a equipos GPS y GPRS en vehículos automotores.

## **CURSOS Y/O PROFUNDIZACIONES**

Seminario de profundización en Automatización Avanzada (PLC) 2017

Certificación en Solid Works Actualmente

**IDIOMAS** 

Ingles B1 Nivel Intermedio

**HABILIDADES** 

EXCEL Medio

Solid Works Medio

Autocad Básico

ROBINSON ROMERO GARNICA